【裁判字號】    95,裁,318
【裁判日期】    950216
【裁判案由】    就業服務法
【裁判全文】
最  高  行  政  法  院  裁  定
                                     95年度裁字第00318號
抗  告  人  建鏌工業股份有限公司
代  表  人  甲○○
上列抗告人因與相對人行政院勞工委員會間就業服務法事件，對
於中華民國94年2月24日臺北高等行政法院93年度訴字第3729號
裁定提起抗告，本院裁定如下︰
    主  文
抗告駁回。
抗告訴訟費用由抗告人負擔。
    理  由
一、按抗告法院認抗告為不合法或無理由者，應為駁回抗告之裁
    定。
二、本件抗告人因聘僱未經許可、許可失效之外國人TRANQUOC
    KHANM等18名從事針織紡織等工作，經桃園縣政府警察局於
    92年9月10日查獲，違反就業服務法第57條第1款規定，依同
    法第第72條之規定，應廢止抗告人聘僱外國人18名之招募許
    可及聘僱許可，相對人以93年6月14日勞職外字第093020370
    8號函請抗告人於該函送達後7日內，就現有合法聘僱之外國
    人中擇定18名外國人得轉換雇主，並提供該等外國人之名冊
    ，如未於上開期限內提出相關資料，或逾期提出者，相對人
    即依職權指定得轉換雇主之外國人18名，並另函廢止抗告人
    聘僱外國人之招募許可及聘僱許可。抗告人不服，提起訴願
    ，訴願決定認該函非行政處分，而為不受理決定，抗告人不
    服提起行政訴訟，原法院以該函性質係屬欠缺法效性之意思
    通知，而非行政處分，訴願決定為不受理之決定，並無違誤
    ，而裁定駁回其訴。
三、本件抗告意旨略謂：抗告人於92年間因聘僱許可失效之外勞
    ，已被裁罰75萬元，該案件已執行完畢，相對人竟以該函令
    合法之外勞18名須轉換僱主，等於廢止抗告人僱用18名外勞
    之利益，已生行政處分之法律效果，原裁定認為僅係欠缺法
    效性之意思通知，容有誤會云云。經核上開函內容，略以：
    「主旨：有關貴公司違反就業服務法第57條第1款規定乙案
    ，請依說明事項辦理，請查照。說明：…三、依就業服務法
    第72條第2款規定，因貴公司違反前開規定，應廢止貴公司
    聘僱外國人18名之招募許可及聘僱許可，該等外國人得轉換
    雇主或出境，故請貴公司於本函送達後7日內，就現有合法
    聘僱之外國人中擇定18名外國人之名冊予本會，如未於上開
    期限內提出相關資料，或逾期提出者，本會即依職權指定得
    轉換雇主之外國人18名，並另函廢止貴公司聘僱外國人之招
    募許可及聘僱許可。」等語。足見該函僅係針對抗告人應於
    該函送達後7日內，就現有合法聘僱之外國人中擇定18名外
    國人得轉換雇主，並提供該等外國人之名冊，如未於期限內
    提出相關資料，相對人即依職權指定，並另函廢止抗告人聘
    僱外國人之招募許可及聘僱許可，該函非屬行政處分甚明，
    從而，原裁定以該函非行政處分，裁定駁回抗告人之訴，並
    無不合，其抗告難認有理由，應予駁回。
四、依行政訴訟法第104條、民事訴訟法第95條、第78條，裁定
    如主文。
中    華    民    國    95    年    2     月    16    日
                  第四庭審判長法  官  趙  永  康
                              法  官  鄭  淑  貞
                              法  官  侯  東  昇
                              法  官  黃  淑  玲
                              法  官  林  文  舟
以  上  正  本  證  明  與  原  本  無  異
中    華    民    國    95    年    2     月    17    日
                              書記官  王  福  瀛


司法院資訊處製作；財團法人民間司法改革基金會備份。
